【裁判字號】    98,訴,4396
【裁判日期】    990113
【裁判案由】    毒品危害防制條例
【裁判全文】
臺灣板橋地方法院刑事判決              98年度訴字第4396號
公  訴  人  臺灣板橋地方法院檢察署檢察官
被      告  甲○○
上列被告因違反毒品危害防制條例案件，經檢察官提起公訴（98
年度毒偵字第7867號），被告於準備程序中對被訴之事實為有罪
陳述，本院合議庭裁定由受命法官獨任行簡式審判程序，並判決
如下：
    主  文
甲○○施用第一級毒品，累犯，處有期徒刑柒月。扣案第一級毒
品海洛因驗餘淨重零點零壹捌零公克沒收銷燬之；包裝上開海洛
因之塑膠袋壹只沒收。
    事  實
一、甲○○前於民國八十七年間因施用第一級毒品、第二級毒品
    案件，經本院以八十七年度毒聲字第二０六二號裁定令入戒
    治處所施以強制戒治，其成效經評定為合格，無繼續戒治之
    必要，復經本院以八十八年度毒聲字第一四一七號裁定停止
    戒治付保護管束，於八十八年九月十五日保護管束期滿未經
    撤銷，視為強制戒治執行完畢，並經臺灣板橋地方法院檢察
    署檢察官於八十九年九月二十八日以八十九年度戒毒偵字第
    六七二號不起訴處分確定；又於九十三年四月、五月間因犯
    連續施用第一級毒品罪，經本院以九十三年度訴字第一八五
    七號判處有期徒刑十月，上訴後，經撤回上訴而確定。復於
    九十四年間因施用第一級毒品案件，經本院以九十四年度毒
    聲字第二四四號裁定送觀察、勒戒後，認有繼續施用毒品之
    傾向，復經本院以九十四年度毒聲字第一二五三號裁定令入
    戒治處所施以強制戒治，嗣強制戒治逾六個月，因認無繼續
    強制戒治之必要，於九十五年二月十四日停止戒治而執行完
    畢，嗣接續執行上開有期徒刑十月，於九十五年十一月七日
    縮刑期滿執行完畢（於本案構成累犯）；而上開強制戒治部
    分，並經臺灣板橋地方法院檢察署檢察官於九十五年三月十
    日以九十五年度戒毒偵字第一二二號為不起訴處分確定。詎
    甲○○明知海洛因係毒品危害防制條例所規定之第一級毒品
    ，不得非法持有、施用，竟於上開強制戒治執行完畢釋放後
    五年內，復基於施用第一級毒品海洛因之犯意，於九十八年
    十月十九日晚間某時許（起訴書略載同月二十日晚上十一時
    為警採尿前二十六小時內之某時），在臺北縣三重市○○○
    路「信義公園」之公廁內（起訴書記載不詳處所），以將毒
    品海洛因摻入香菸內，並點燃香菸吸食之方式，施用第一級
    毒品海洛因。嗣於九十八年十月二十日晚間十一時三十分許
    （起訴書誤載同日十一時許），在臺北縣三重市○○街四號
    前為警查獲，並扣得其所有而未及施用之第一級毒品海洛因
    一包（白色粉末狀，毛重零點二八零零公克、淨重零點零二
    零零公克，經取樣部分檢驗用罄，驗餘淨重零點零一八零公
    克），再經警採集其尿液送驗，結果呈毒品海洛因代謝物嗎
    啡陽性反應而查悉上情。
二、案經臺北縣政府警察局三重分局報請臺灣板橋地方法院檢察
    署檢察官偵查起訴。
    理  由
一、訊據被告甲○○對於上揭時地施用第一級毒品海洛因之事實
    ，於本院審理中坦承不諱，並有其所有而未及施用之海洛因
    白色粉末狀之海洛因一包扣案可資佐證。又被告經警查獲所
    採集尿液經送鑑定，亦呈海洛因代謝物嗎啡陽性反應，有臺
    灣檢驗科技股份有限公司九十八年十一月九日（檢體編號Ｃ
    0000000號）濫用藥物檢驗報告、尿液編號及姓名對
    照表各一紙在卷可稽。又上述扣案白色粉末狀之海洛因一包
    ，經送交通部民用航空局航空醫務中心鑑定，確檢出第一級
    毒品海洛因成分（毛重零點二八零零公克、淨重零點零二零
    零公克，經取樣部分檢驗用罄，驗餘淨重零點零一八零公克
    ），有該航空醫務中心九十八年十一月二十六日航藥鑑字第
    ０九八五五０三號毒品鑑定書一紙附卷可按。另被告前有事
    實欄所載之二次強制戒治執行完畢及強制戒治執行完畢後五
    年內犯施用第一級毒品犯罪科刑記錄，有臺灣高等法院被告
    前案紀錄表附卷可憑，足認被告係強制戒治執行完畢釋放後
    ，五年內再犯本案施用第一級毒品罪，應依法追訴處罰。本
    案事證明確，被告犯行洵堪認定，應依法論科。
二、按海洛因係毒品危害防制條例第二條第二項第一款所明定之
    第一級毒品，不得非法持有、施用。核被告所為，係犯毒品
    危害防制條例第十條第一項之施用第一級毒品海洛因罪。其
    施用第一級毒品海洛因前後持有海洛因之低度行為，應為施
    用海洛因之高度行為所吸收，不另論罪。查被告有事實欄所
    載之有期徒刑執行完畢紀錄，有臺灣高等法院被告前案紀錄
    表在卷可按，其於有期徒刑之執行完畢後五年內，故意再犯
    本件有期徒刑以上之罪，為累犯，應依刑法第四十七條第一
    項規定加重其刑。爰審酌被告自承因胃痛而施用海洛因之犯
    罪動機、目的，其施用毒品戕害一己之身心健康，犯罪所生
    之危害、國中學歷之智識程度（見警詢筆錄記載），暨其犯
    後於本院審理中坦承犯行之態度等一切情狀，量處如主文所
    示之刑。至檢察官雖對被告本件犯行求處有期徒刑八月一節
    ，惟審酌被告施用毒品戕害自己健康，並無證據證明有對他
    人造成實際之損害，及其前案施用毒品距本案施用毒品之時
    間等情節，認量處如主文所示之刑，即可收警惕之效
三、扣案海洛因（驗餘淨重零點零一八零公克），係本案查獲之
    第一級毒品，已如前述，應依毒品危害防制條例第十八條第
    一項前段之規定，宣告沒收銷燬之；至取樣之海洛因部分，
    因檢驗用罄而滅失，爰不另為沒收銷燬之諭知。又上開扣案
    海洛因係被告購入欲供施用，但尚未施用即為警查獲等情，
    業據被告於本院審理中供明在卷，是包裝上開毒品海洛因之
    塑膠袋一只，係被告所有，並用以盛裝其預備施用海洛因之
    物，堪認該塑膠袋係被告施用第一級毒品犯罪預備之物，爰
    依刑法第三十八條第一項第二款規定宣告沒收。
據上論斷，應依刑事訴訟法第二百七十三條之一第一項、第二百
九十九條第一項前段，毒品危害防制條例第十條第一項、第十八
條第一項前段，刑法第十一條前段、第四十七條第一項、第三十
八條第一項第二款，判決如主文。
本案經檢察官林常智到庭執行職務。
中    華    民    國    99    年    1     月    13    日
                  刑事第九庭  法  官  楊 志 雄
以上正本證明與原本無異。
如不服本判決應於收受判決後十日內向本院提出上訴書狀，並應
敘述具體理由。其未敘述上訴理由者，應於上訴期間屆滿後二十
日內向本院補提理由書（均須按他造當事人之人數附繕本）「切
勿逕送上級法院」。
                              書記官  陳 春 銘
中    華    民    國    99    年    1     月    13    日
附錄本案論罪科刑法條全文：
毒品危害防制條例第十條第一項
施用第一級毒品者，處 6 月以上 5 年以下有期徒刑。

司法院資訊處製作；財團法人民間司法改革基金會備份。
